【裁判字號】    98,家聲,30
【裁判日期】    980731
【裁判案由】    變賣遺產
【裁判全文】
臺灣臺東地方法院民事裁定              98年度家聲字第30號
聲  請  人  行政院國軍退除役官兵輔導委員會太平榮譽國民之
            家
法定代理人  乙○○
上列聲請人聲請變賣被繼承人甲○○遺產事件，本院裁定如下：
    主  文
准聲請人變賣被繼承人甲○○所有門牌號碼花蓮縣玉里鎮啟模里
二十七鄰中華路一六四巷四十八號、面積三十二平方公尺、權利
範圍全部之房屋。
聲請程序費用新臺幣壹仟元由被繼承人甲○○之遺產負擔。
    理  由
一、本件聲請意旨略以：被繼承人甲○○（身分證統一編號：Ｚ0
    00000000號）於民國94年1月5日死亡，因其在臺灣並無合法
    繼承人，依臺灣地區與大陸地區人民關係條例第68條及退除
    役官兵死亡無人繼承遺產管理辦法第4 條規定，聲請人為其
    法定遺產管理人，聲請人並經本院94年度家催字第27號聲請
    公示催告，茲因現有大陸地區繼承人曹相營、曹金環向本院
    表明願繼承被繼承人遺產，並經本院備查在案，而被繼承人
    甲○○遺有如主文所示之不動產，茲為移交遺產予大陸地區
    繼承人，爰依臺灣地區與大陸地區人民關係條例第67條第 1
    項、第4項、退除役官兵死亡無人繼承遺產管理辦法第8條之
    1規定，聲請准予變賣等語。
二、按被繼承人在臺灣地區之遺產，由大陸地區人民依法繼承者
    ，其所得財產總額，每人不得逾新臺幣200 萬元，超過部分
    ，歸屬臺灣地區同為繼承之人，臺灣地區無同為繼承之人者
    ，歸屬臺灣地區後順序之繼承人，臺灣地區無繼承人者，歸
    屬國庫；第1 項遺產中，有以不動產為標的者，應將大陸地
    區繼承人之繼承權利折算成數額，臺灣地區與大陸地區人民
    關係條例第67條第1項及第4項分別定有明文。再按，退役軍
    人或退除役官兵死亡而無繼承人、繼承人之有無不明或繼承
    人因故不能管理遺產者，由主管機關管理其遺產，亦為同條
    例第68條第1 項所明定。又遺產管理人為清償債權、交付遺
    贈物或移交遺產給大陸地區繼承人，有變賣遺產之必要者，
    應聲請法院許可後辦理，退除役官兵死亡無人繼承遺產管理
    辦法第8 條之1第1項亦有明文。
三、經查，聲請人主張之上開事實，業據其提出本院94年度家催
    字第27號裁定確定證明書、94年度聲繼字第68號准予備查函
    、花蓮縣稅捐稽徵處房屋稅籍證明書各1 件為證，並經本院
    依職權調閱上開卷宗查核屬實，堪信聲請人之主張為真實。
    是以，聲請人為將遺產價額交付繼承人，而聲請變賣如主文
    所示被繼承人之遺產，核無不合，應予准許。
四、依非訟事件法第157條，裁定如主文。
中    華    民    國    98    年     7    月    31    日
                    民事庭法  官  蔡玉雪
以上正本係照原本作成。
如對本裁定抗告須於裁定送達後10日內向本院提出抗告狀，並應
繳納抗告費新臺幣1,000元。
                          書記官  洪月甚
中    華    民    國    98    年     8    月     5    日


司法院資訊處製作；財團法人民間司法改革基金會備份。
